臺灣屏東地方法院刑事判決　　　　　　 100年度訴字第1369號
公　訴　人　臺灣屏東地方法院檢察署檢察官
被　　　告　楊國雄
上列被告因違反毒品危害防制條例案件，經檢察官提起公訴（10
0 年度毒偵字第2152號），被告於準備程序中就被訴犯罪事實為
有罪之陳述，經本院告知簡式審判程序之旨，並聽取被告及公訴
人之意見後，合議庭裁定由受命法官獨任進行簡式審判程序，判
決如下：
    主  文
楊國雄施用第一級毒品，累犯，處有期徒刑拾月。
    事  實
一、楊國雄前於民國89年間因施用毒品案件，經臺灣高雄地方法
    院( 下稱高雄地院) 以89年度毒聲字第7437號裁定送勒戒處
    所觀察、勒戒後，因認無繼續施用毒品之傾向，於89年10月
    19日執行完畢釋放出所，並經臺灣高雄地方法院檢察署檢察
    官以89年度毒偵字第6486號為不起訴處分確定。又於92年間
    因施用毒品案件，經本院以92年度毒聲字第578 號裁定送勒
    戒處所觀察、勒戒後，因認無繼續施用毒品之傾向，於92年
    5 月21日執行完畢釋放出所，並經臺灣屏東地方法院檢察署
    檢察官以92年度毒偵字第738 號為不起訴處分確定。復於96
    年間因施用毒品案件，經本院以96年度訴字第1262號判處有
    期徒刑5 月、8 月，並定應執行有期徒刑1 年確定；再於97
    年間因施用毒品案件，經本院以97年度簡字第308 號判處有
    期徒刑4 月確定；另於同年間因竊盜案件，經本院以97年度
    簡字第1198號判處有期徒刑3 月確定，上開施用毒品案件(
    共3 罪) 嗣經本院以97年度聲字第1101號裁定應執行有期徒
    刑1 年3 月確定，並與前開竊盜案件接續執行，於98年8 月
    14日因縮刑期滿假釋出監，交付保護管束，迄於98年10月12
    日因假釋未經撤銷已執行完畢論。詎其明知海洛因係屬毒品
    危害防制條例第2 條第2 項第1 款所定之第一級毒品，不得
    非法持有、施用，竟仍基於施用第一級毒品之犯意，於10 0
    年2 月8 日20時許，在其位於屏東縣萬丹鄉○○村○○街○
    段11巷7 號之住處，以將海洛因摻水稀釋置於針筒後注入體
    內之方式，施用第一級毒品海洛因1 次。嗣於同年月10日上
    午10時許，在上開住處( 起訴書誤載為屏東縣萬丹鄉○○村
    ○○路○ 段216 號) ，因其係毒品採尿人口為警通知到場，
    復經徵得其同意後採尿送驗，檢出海洛因代謝後之可待因、
    嗎啡陽性反應，始知悉上情。
二、案經屏東縣政府警察局屏東分局報告臺灣屏東地方法院檢察
    署檢察官偵查起訴。
    理  由
一、本件被告楊國雄所犯係死刑、無期徒刑、最輕本刑為3 年以
    上有期徒刑以外之罪，其於本院準備程序中就前揭被訴事實
    為有罪之陳述，經受命法官告知簡式審判程序之旨，並聽取
    其與公訴人之意見後，本院認無不得或不宜改依簡式審判程
    序進行之處，爰依刑事訴訟法第273 條之1 第1 項、第284
    條之1 之規定，本院合議庭裁定由受命法官獨任依簡式審判
    程序審理，合先敘明。
二、上揭犯罪事實，業據被告楊國雄於警詢及本院審理時均坦承
    不諱，而被告為警查獲時所採集之尿液檢體，經送臺灣檢驗
    科技股份有限公司檢驗驗，其結果呈有海洛因代謝後之可待
    因、嗎啡陽性反應，此有該公司100 年3 月11日編號KH/201
    1 /00000000 號濫用藥物檢驗報告1 份在卷可稽( 見警卷第
    12頁) ，並有屏東縣政府警察局屏東分局毒品案件涉嫌人尿
    液採證編號姓名對照表、檢體監管紀錄表、查獲涉嫌毒品防
    制條例案初步檢驗結果報告表、應受尿液採驗人尿液檢體採
    集送驗紀錄表各1 份及查獲照片2 張附卷可佐( 見警卷第8
    至10、13、14頁) ，足認被告上開任意性之自白應顯與事實
    相符，而堪採信。是本案事證明確，被告楊國雄上開施用第
    一級毒品海洛因之犯行，堪以認定。至公訴意旨認本件通知
    被告採尿地點係屏東縣萬丹鄉○○村○○路○ 段216 號乙節
    ，惟被告於本院審理中供陳：警察是拿驗尿通知單到我家通
    知我去採尿的等語( 見本院卷第24頁正面) ；且經本院電詢
    本件查獲員警有關本件通知採尿地點為何，嗣經屏東縣政府
    警察局屏東分局萬丹派出所警員施秋茂覆以本院表示：屏東
    縣萬丹鄉○○村○○路○ 段216 號係該派出所之地址等語，
    有本院公務電話紀錄1 份在卷可參( 見本院卷第26頁) ，是
    公訴意旨此部分所認，容有誤會，附此敘明。
三、按修正之毒品危害防制條例第20條就施用毒品者，祇於「初
    犯」及「5 年後再犯」2 種情形，有其追訴條件之限制，即
    須於初犯經觀察、勒戒或強制戒治釋放後，5 年內均無施用
    毒品之行為，始能認其前所實施之觀察、勒戒或強制戒治已
    足遮斷毒癮，而得於5 年後再犯時，再予適用初犯之規定，
    重行觀察、勒戒等程序。倘5 年內已經再犯，被依法追訴處
    罰，縱其第3 次（或第3 次以上）施用毒品之時間在初犯釋
    放5 年以後，即與「5 年後再犯」之情形有別，且因已於「
    5 年內再犯」，顯見其再犯率甚高，原實施觀察、勒戒或強
    制戒治，已無法收其實效，而無5 年戒斷期之存在，自無再
    經觀察、勒戒及強制戒治之必要，應得逕行追訴處罰。本件
    被告楊國雄前於89年間因施用毒品案件，經雄地院以89年度
    毒聲字第7437號裁定送勒戒處所觀察、勒戒後，因認無繼續
    施用毒品之傾向，於89年10月19日執行完畢釋放出所，並經
    臺灣高雄地方法院檢察署檢察官以89年度毒偵字第6486號為
    不起訴處分確定。再於92年間因施用毒品案件，經本院以92
    年度毒聲字第578 號裁定送勒戒處所觀察、勒戒後，因認無
    繼續施用毒品之傾向，於92年5 月21日執行完畢釋放出所，
    並經臺灣屏東地方法院檢察署檢察官以92年度毒偵字第738
    號為不起訴處分確定。其復於前開觀察勒戒執行完畢後5 年
    內之96年間因施用毒品案件，經本院以96年度訴字第1262號
    判處有期徒刑5 月、8 月，並定應執行有期徒刑1 年確定之
    事實，有臺灣高等法院被告前案紀錄表1 份附卷可參，被告
    既曾於「5 年內再犯」，且經法院判處罪刑確定，其於100
    年2 月8 日20時許，再度施用第一級毒品海洛因之行為，即
    非屬該條例第20條第3 項所定「5 年後再犯」之情形，檢察
    官逕行依毒品危害防制條例第23條第2 項之規定，予以追訴
    ，應屬適法，本院自得依法予以論罪科刑。
四、核被告楊國雄所為，係犯毒品危害防制條例第10條第1 項施
    用第一級毒品罪。其於施用第一級毒品海洛因前持有第一級
    毒品海洛因之低度行為，已為其施用第一級毒品海洛因之高
    度行為所吸收，應不另論罪。又被告有如前揭事實欄所述有
    期徒刑執行完畢之前科紀錄，有前開臺灣高等法院被告前案
    紀錄表1 份在卷可查，其於有期徒刑執行完畢後，5 年以內
    故意再犯本件有期徒刑以上之罪，為累犯，應依刑法第47條
    第1 項之規定，加重其刑。爰審酌被告前有施用毒品之不良
    素行，歷經觀察、勒戒及施以刑罰後，仍未能徹底戒絕毒品
    ，而再次違犯本件施用毒品之罪，顯見其自制力不佳，惟念
    及其施用毒品行為乃自戕一己之身體健康，並未害及他人，
    且其於犯罪後已知坦承犯行、態度尚可，暨衡及其素行、智
    識程度、生活狀況等一切情狀，量處如主文所示之刑。
據上論斷，應依刑事訴訟法第273 條之1 第1 項、第284 條之1
、第299 條第1 項前段，毒品危害防制條例第10條第1 項，刑法
第11條前段、第47條第1 項，判決如主文。
本案經檢察官王光傑到庭執行職務。
中    華    民    國   100    年    11    月    30    日
                   刑事第三庭    法  官  許瑜容
以上正本證明與原本無異。
如不服本判決，應於收受本判決送達後10日內向本院提出上訴書
狀，其未敘述上訴理由者，並得於上訴期間屆滿後20日內向本院
補提理由書狀（均須按他造當事人之人數附繕本）「切勿逕送上
級法院」。
中    華    民    國   100    年    11    月    30    日
                                 書記官  龔惠婷
附錄本案論罪科刑法條全文：
毒品危害防制條例第10條
施用第一級毒品者，處6 月以上5 年以下有期徒刑。
施用第二級毒品者，處3 年以下有期徒刑。